【裁判字號】    98,交抗,1310
【裁判日期】    980513
【裁判案由】    違反道路交通管理處罰條例
【裁判全文】
臺灣高等法院交通事件裁定            98年度交抗字第1310號
抗  告  人
即受處分人  甲○○
上列抗告人，因違反道路交通管理處罰條例案件，不服臺灣臺北
地方法院，中華民國98年3月30日裁定（98年度交聲字第604號）
，提起抗告，本院裁定如下：
    主  文
抗告駁回。
    理  由
一、本件原裁定以：
(一)受處分人即異議人甲○○於民國97年12月27日16時33分許，
    騎乘所有車牌號碼BHW-655號重型機車，在臺北市○○○路○
    段師範大學前（往東方向）行駛，行車速度達時速62公里，
    違反該處速限時速50公里之規定，違反道路交通管理處罰條
    例第40條規定，經固定式雷達測速儀拍照取證後，由臺北市
    政府警察局大安分局交通分隊逕行掣單舉發，嗣受處分人於
    通知單上所載應到案日期前向臺北市交通事件裁決所提出申
    訴，經原舉發單位調查結果，仍認受處分人有其上開違規之
    行為，臺北市交通裁決所乃依同上規定，裁處異議人罰鍰1
    千2百元，並記違規點數1點等情，有舉發違反道路交通管理
    事件通知單、採證照片、交通違規案件陳述書、臺北市政府
    警察局大安分局書函、臺北市交通事件裁決所違反道路交通
    管理事件裁決書、送達證書影本各1 份在卷可按。受處分人
    以附件提出異議。
(二)經查，本件違規行為係以固定式雷達測速儀拍攝照片取證，
    觀諸採證照片，顯示違規車輛車牌號碼BHW-655 號清晰可見
    ，且有器號804-309/60011 號雷達測速儀器檢定合格證書可
    稽，足可確認係設於和平東路段前、拍攝受處分人違規行為
    之測速儀無誤；又核該支固定式雷達測速儀規格及功能，業
    經經濟部標準檢驗局於97年7 月22日檢定合格，有效期限至
    98年7 月31日止，有採證照片及經濟部標準檢驗局雷達測速
    儀檢定合格證書可稽。據此，該儀器所拍攝取證照片，自堪
    採信與事實相符。受處分人空言質疑，委無可取。因認受處
    分人於前開時地有超速行駛之行為，處分機關依首開道路交
    通管理處罰條例之規定，裁處罰鍰1千2百元，記違規點數1
    點，核無不當，乃駁回本件異議，核無不合。
二、按汽車駕駛人，行車速度，超過規定之最高時速，處新臺幣
    （下同）1千2百元以上2千4百元以下罰鍰；又有前開情形者
    ，記違規點數1 點，道路交通管理處罰條例第40條、第63條
    第1項第1款分別定有明文。
三、抗告意旨詳如附件。惟查，受處分人確有上開違規情事，有
    採證相片可稽，又該支固定式雷達測速儀規格及功能，業經
    經濟部標準檢驗局於97年7 月22日檢定合格，有效期限至98
    年7 月31日止，有經濟部標準檢驗局雷達測速儀檢定合格證
    書可稽。原審乃認定受處分人確有上開違規，而駁回異議，
    自無不合。抗告狀未提出證據，徒以己見主張未違規，自非
    可取，此外，別無證據可推翻原裁定基礎，本件抗告核為無
    理由，應予駁回。
四、據上論結，應依道路交通案件處理辦法第26條，刑事訴訟法
    第412條，裁定如主文。
中    華    民    國    98    年    5     月    13    日
                  刑事第三庭審判長法  官  陳博志
                                  法  官  許文章
                                  法  官  蔡聰明
以上正本證明與原本無異。
不得再抗告。
                                  書記官  陳建邦
中    華    民    國    98    年    5     月    14    日


司法院資訊處製作；財團法人民間司法改革基金會備份。
